最高法院刑事裁定　　　　　　　　　　 111年度台抗字第92號
抗　告　人　邱建華




上列抗告人因妨害性自主案件，不服臺灣高等法院中華民國 110
年11月2 日駁回聲請再審之裁定（110 年度侵聲再字第22號），
提起抗告，本院裁定如下：
    主  文
抗告駁回。
    理  由
一、按刑事訴訟法第420 條第1 項第1 款、第2 款所謂原判決所
    憑之證物已證明其為偽造或變造、原判決所憑之證言已證明
    其為虛偽者，依同條第2 項規定，上述情形之證明，以經判
    決確定，或其刑事訴訟不能開始或續行非因證據不足者為限
    ，始得聲請再審。又判決確定前已存在或成立，經法院調查
    及斟酌之證據，即非同法第420 條第1 項第6 款規定之新事
    實或新證據。且再審聲請人提出之新事實或新證據單獨或與
    先前之證據綜合判斷結果，倘無法使法院對原確定判決認定
    之犯罪事實產生合理懷疑，不足以動搖原確定判決，即不能
    據以聲請再審。另考諸刑事訴訟法第429 條之3 第1 項、第
    2 項之立法意旨，再審聲請人倘無法院協助，甚難取得相關
    證據以證明所主張之再審事由時，固得不附具證據，而釋明
    再審事由所憑之證據及其所在，同時請求法院調查。法院如
    認該項證據與再審事由之存在有重要關連，在客觀上有調查
    之必要，即應予調查。且法院對於受判決人利益有重大關係
    之事項，為查明再審之聲請有無理由，亦得依職權調查證據
    。惟再審聲請人倘未釋明請求法院調查之新證據與再審事由
    存在之關連性及其所在，或從形式上觀察，法院縱予調查，
    該項新證據亦無法使法院對原確定判決認定之犯罪事實產生
    合理懷疑，不足以動搖原確定判決，自無調查之必要。
二、本件抗告人甲○○因成年人故意對少年犯乘機性交案件，對
    於原審法院99年度上訴字第1144號判決（下稱原判決，抗告
    人就該判決提起第三審上訴，經本院以99年度台上字第5612
    號判決從程序駁回），以發現新事實、新證據等由，依刑事
    訴訟法第420 條規定聲請再審。原裁定以：原判決已敘明告
    訴人A 男（人別資料詳卷）、目擊證人呂○修（名字詳卷）
    就案發過程細節之證言雖有出入，但不影響渠等關於乘機性
    交主要構成要件事實陳述之真實性，仍可採信等旨甚詳。抗
    告人以A 男、呂○修之證述前後不一致，彼此亦不符，足認
    其無乘機性交犯行。是對原判決取捨證據之職權行使，徒憑
    己見再事爭執，並非聲請再審之適法理由。另抗告人聲請再
    審意旨主張A 男、呂○修之警詢筆錄，係內政部警政署鐵路
    警察局第一警務段板橋分駐所（下稱板橋分駐所）所長事前
    自行製作，非出於A 男、呂○修之供述。該所長並濫權指示
    警員帶同A 男前往醫院看診，要求醫師開立不實診斷證明書
    ，及A 男、呂○修之證言係屬虛偽部分，並未提出確定判決
    ，亦未提出相關刑事訴訟不能開始或續行非因證據不足之事
    證，自不得執以聲請再審。至抗告人聲請再審意旨關於其於
    案發當日下午2 時許至晚間11時35分許，均在樹林火車站附
    近之網咖消費上網。其於偵查中已聲請調取該網咖店及被指
    為乘機性交處所之監視器錄影資料，卻未獲調查部分。經查
    抗告人於民國99年4 月28日原審準備程序時即供明該店為21
    世紀網咖，現已停業等語。第一審向相關單位函調抗告人犯
    罪地點之監視器影像結果，或已逾保存期限，或未裝置監視
    器，有交通部臺灣鐵路管理局98年3 月25日函、臺灣麥當勞
    餐廳股份有限公司98年3 月25日函及臺北市政府工務局公園
    路燈工程管理處98年4 月1 日函可憑。抗告人所稱未獲調查
    之證據並不存在，顯不足以動搖原判決認定之犯罪事實。因
    認抗告人聲請再審，於法有違，而予駁回。其結果尚無不合
    。
三、抗告意旨仍執陳詞，並謂：A 男、呂○修為警查獲後，誣陷
    抗告人教唆竊取他人皮包。板橋分駐所所長以協助免除刑責
    ，利誘A 男母親、呂○修父親教唆A 男、呂○修依該所長杜
    撰之情節，誣陷抗告人乘機性交。A 男、呂○修之證詞前後
    不一，相互矛盾，不足以證明其有乘機性交犯行等語。係對
    原裁定已為論駁及於裁定結果無影響之事項，以自己之說詞
    ，任憑己意而為指摘，為無理由，應予駁回。又抗告人請求
    傳喚A男母親到庭，欲證明抗告人曾多次協助離家出走之A男
    返家，卻遭A 男母親控告對A 男乘機性交。惟查抗告人縱曾
    多次協助離家出走之A 男返家，與其有無對A 男乘機性交亦
    無必然關係，顯無調查必要。至抗告意旨主張A 男經警員帶
    往醫院檢驗，未發現精子細胞部分，並非原聲請再審之理由
    ，本院無從審酌。
據上論結，應依刑事訴訟法第412 條，裁定如主文。
中    華    民    國   111    年    1     月    26    日
                  刑事第八庭審判長法  官  李  英  勇  
                                  法  官  洪  兆  隆  
                                  法  官  吳  冠  霆  
                                  法  官  邱  忠  義  
                                  法  官  楊  智  勝  
本件正本證明與原本無異
                                  書記官
中    華    民    國   111    年    2     月    7     日